臺灣高等法院臺南分院民事判決
111年度重上字第27號
上  訴  人  許瑋婷  
訴訟代理人  蔡桓文律師
被上訴人    葉晋榕  
上列當事人間請求侵權行為損害賠償事件，上訴人對於中華民國
111年1月19日臺灣臺南地方法院109年度重訴字第358號第一審判
決提起上訴，本院於111年6月14日言詞辯論終結，判決如下：
    主  文
上訴駁回。
第二審訴訟費用由上訴人負擔。
    事實及理由
一、被上訴人經合法通知未於言詞辯論期日到場，核無民事訴  
    訟法第386條所列各款情形，爰依上訴人之聲請，由其一造 
     辯論而為判決。
二、上訴人主張：被上訴人係髮廊員工，上訴人因常至該髮廊消
    費而結識，被上訴人表示其男友陳昌龍係當舖員工可合作對
    外放貸，自民國105年4月間，由上訴人擔任金主，被上訴人
    對外接洽抽成賺取利息及手續費之方式一同對外放款。被上
    訴人因借款人遲未還款而無力交付利息予上訴人，竟自107
    年6月起至108年1月底，向上訴人佯稱借款人欲借款周轉，
    均有抵押品，並無風險，致上訴人先後交付款項或以債務抵
    銷之方式供被上訴人放款，然被上訴人自108年1月底未如期
    給付利息，經上訴人向借款人查證後發覺受騙，依侵權行為
    之規定，請求被上訴人給付1357萬元，及自本起訴狀繕本送
    達之翌日起至清償日止，按年息百分之五計算之利息，願供
    擔保，請准宣告假執行等語。
三、被上訴人未於言詞辯論期日到場，亦未提出書狀作何聲明  
    陳述。其於原審陳稱：曾陸續匯了700萬元給上訴人等語。 
 四、原審判決命被上訴人給付上訴人615萬2500元及利息，並為
      附擔保為條件之准、免假執行宣告，駁回上訴人其餘之訴
      及假執行聲請。被上訴人就其敗訴部分未上訴，此部分已
      告確定。上訴人就其敗訴部分聲明不服，提起上訴。上訴
      聲明：㈠原判廢棄。㈡被上訴人應再給付上訴人741萬750  
    0元，及自109年7月15日起至清償日止，按年息百分之5計  
    算之利息。    
五、本院之判斷：
  ㈠按因故意或過失，不法侵害他人之權利者，負損害賠償責  
    任。民法第184條第1項及第2項前段分別定有明文。次按於
    詐欺事件中，被害人因加害人之詐欺行為陷於錯誤並交付金
    錢，如加害人曾對被害人為給付時，應將加害人所為給付，
    評價為詐欺行為之一部，於認定被害人因加害人之詐欺侵權
    行為所受損害時，應依民法第216條之1規定，扣除加害人給
    付之金額，即被害人所受之利益；且以投資為名而行詐騙之
    情形，通常被害人眾多且持續一相當期間，與一次性詐欺之
    情形不同，加害人所交付之紅利，整體而言，係為擴大詐欺
    範圍及其效果，而各被害人投資期間不一，是否獲利及獲利
    金額均有不同，為符合被害人間之實質公平，自應以被害人
    實際損害金額（即實際支付金額扣除已取回之金額）計算其
    得實際求償之金額，此係實務上多數採取之見解。
　㈡查上訴人主張之上開事實，已由臺灣臺南地方檢察署檢察官
    提起公訴（109年度偵續字第20號），並經原審法院以109年
    度易字第721號、本院以109年度上易字第699號判處被上訴
    人犯詐欺得利罪刑等情，業經本院依職權調閱上開刑事案卷
    全卷核卷屬實，並有起訴書、判決書附卷可按（原審卷第19
    -35頁、155-164頁），且為被上訴人於原審所不爭執（原 
    審卷第61-63頁），上訴人主張之事實，堪以認定。
  ㈢上訴人前開侵權行為所受損害，依上說明，應以其實際匯款
    金額扣除其已取回之金額為準。上訴人於刑案主張其投資金
    額係以其中國信託000000000000號帳戶、鄭依貞之中國信託
    000000000000號帳戶（下分別稱上訴人、鄭依貞帳戶）匯款
    至陳昌龍之第一銀行00000000000號帳戶，上開匯款之金額
    共1254萬4000元（見附表一）。而陳昌龍之上開第一銀行00
    000000000號帳戶、被上訴人之中國信託000000000000號帳
    戶、被上訴人之第一銀行00000000000號帳戶及以被上訴人
    名義匯款至上訴人、鄭依貞帳戶之金額共531萬9500元（見
    附表二）。又被上訴人於108年度偵字第9321號偵查時，曾
    提出108年11月5日刑事陳報（四）狀，稱有以陳昌龍其他6
    個帳戶【即第一銀行00000000000號、台中銀行00000000000
    0號、玉山銀行0000000000000號、中華郵政00000000000000
     號、國泰銀行000000000000號、中國信託000000000000號
    帳戶】還款（見偵字第9321號卷第67頁），而上開6個帳戶
    匯回款項至上訴人、鄭依貞帳戶之金額共132萬4530元（見
    附
    表三）。綜合上述，總計上訴人匯出之金額共1254萬4000元
    ，扣除無爭議之上開第二項「陳昌龍第一銀行00000000000
    號帳戶、被上訴人之中國信託000000000000號帳戶、被上訴
    人之第一銀行00000000000號帳戶及以被上訴人名義匯回之5
    31萬9500元後，上訴人未取回之金額為722萬4500元。而上
    訴人於本院審理時，並不爭執上開附表三所示6個帳戶為陳
    昌龍所有，則再扣除該6個帳戶匯回上訴人之132萬4530元後
    ，上訴人未取回之金額為589萬9970元（本院卷第143頁）。
　㈣上訴人因被上訴人詐欺之侵權行為所受損害，係其因而交付
    之金錢所有權受到侵害。其計算應以實際匯款（或交付）之
    金額為準。上訴人主張應以「欲借金額」欄内計算云云，自
    無足採。蓋其預扣利息之部分既未實際交付，自不生該金錢
    所有權受侵害之情形。同理，其「扣除先前借款積欠利息」
    後之匯款，實際上該部分並未匯予被上訴人，亦不生該未匯
    出部分之金錢所有權受侵害之情形，其若有損害核屬被上訴
    人債務不履行所生，並非侵權行為所致直接損害，此部分主
    張，自無可採。又上訴人主張被上訴人匯回之款項均係清償
    利息；若以月息36%計算利息，一年約248萬多元，被上訴人
    匯回之金額不足清償利息，即其本金自始未受清償，被上訴
    人應返還之金額應如其主張云云。如上所述，在違法吸金詐
    欺類型之侵權行為案件，各被害人投資期間不一，是否獲利
    及獲利金額均有不同，為符合被害人間之實質公平，應以被
    害人實際損害金額（即實際交付金額扣除已取回之金額）計
    算其得實際求償之金額，是上訴人此部分主張，即非可採。
    至於上訴人就其上開主張損害部分，得否另依債務不履行規
    定請求賠償，得請求若干，非本件侵權行為損害賠償事件審
    理範圍，併此敘明。
六、綜上所述，上訴人依民法第184條第1項之規定，請求被上訴
    人再給付741萬7500元及自刑事附帶民事起訴狀繕本送達被
    上訴人翌日即109年7月15日 (附民卷第15頁送達證書）起至
    清償日止，按年息5%計算之利息，非屬正當，不應准許。上
    訴論旨指摘原判決此部分不當，求予廢棄改判，為無理由，
    應駁回其上訴。
七、據上論結，本件上訴為無理由，依民事訴訟法第463條、第3
    85條第1項前段、第449條第1項、第78條，判決如主文。
中　　華　　民　　國　　111 　年　　6 　　月　　28　　日
                  民事第二庭    審判長法  官  吳上康

                                      法  官  林育幟

                                      法  官  黃義成
上為正本係照原本作成。
上訴人如不服本判決，應於收受送達後20日內向本院提出上訴書
狀，其未表明上訴理由者，應於提出上訴後20日內向本院補提出
理由書狀（均須按他造當事人之人數附繕本），上訴時應提出委
任律師或具有律師資格之人之委任狀；委任有律師資格者，另應
附具律師資格證書及釋明委任人與受任人有民事訴訟法第466條
之1第1項但書或第2項（詳附註）所定關係之釋明文書影本。如
委任律師提起上訴者，應一併繳納上訴審裁判費。
被上訴人不得上訴。
中　　華　　民　　國　　111 　年　　6 　　月　　28　　日

                                      書記官  李育儒
【附註】
民事訴訟法第466條之1：
⑴對於第二審判決上訴，上訴人應委任律師為訴訟代理人。但上
  訴人或其法定代理人具有律師資格者，不在此限。
⑵上訴人之配偶、三親等內之血親、二親等內之姻親，或上訴人
  為法人、中央或地方機關時，其所屬專任人員具有律師資格並
  經法院認為適當者，亦得為第三審訴訟代理人。
民事訴訟法第466條之2第1項：
上訴人無資力委任訴訟代理人者，得依訴訟救助之規定，聲請第
三審法院為之選任律師為其訴訟代理人。  　　　　　　　　　
　　　　　　　　　　　　　　
　　　　　　　　　　　　　　
■附表一：上訴人之中國信託000000000000號帳戶、鄭依貞之中
國信託000000000000號帳戶（下分別稱上訴人、鄭依貞帳戶）匯
款至陳昌龍之第一銀行00000000000號帳戶之金額表
編號 匯款日期 金額（新臺幣/元） 出處 備註 1 105年5月19日 200,000 警卷第25頁 自上訴人帳戶匯出 2 105年12月12日 500,000 警卷第28頁 自上訴人帳戶匯出 3 106年3月20日 400,000 警卷第30頁 自上訴人帳戶匯出 4 106年4月12日 80,000 警卷第31頁 自上訴人帳戶匯出 5 106年5月28日 100,000 警卷第32頁 自上訴人帳戶匯出 6 106年6月20日 100,000 警卷第32頁 自上訴人帳戶匯出 7 106年7月29日 100,000 警卷第33頁 自上訴人帳戶匯出 8 106年8月13日 900,000 警卷第34頁 自上訴人帳戶匯出 9 106年9月18日 100,000 警卷第35頁 自上訴人帳戶匯出 10 106年10月3日 800,000 警卷第35頁 自上訴人帳戶匯出 11 106年11月2日 1,000,000 警卷第37頁 自上訴人帳戶匯出 12 107年1月12日 139,000 警卷第40頁 自上訴人帳戶匯出 13 107年1月12日 92,000 警卷第41頁 自上訴人帳戶匯出 14 107年2月2日 194,000 警卷第41頁 自上訴人帳戶匯出 15 107年2月8日 94,000 警卷第42頁 自上訴人帳戶匯出 16 107年2月14日 95,000 警卷第42頁 自上訴人帳戶匯出 17 107年3月1日 142,500 警卷第43頁 自上訴人帳戶匯出 18 107年3月12日 132,000 警卷第45頁 自上訴人帳戶匯出 19 107年3月13日 133,000 警卷第45頁 自上訴人帳戶匯出 20 107年3月28日 235,000 警卷第46頁 自上訴人帳戶匯出 21 107年3月30日 188,000 警卷第46頁 自上訴人帳戶匯出 22 107年4月13日 47,000 警卷第48頁 自上訴人帳戶匯出 23 107年4月19日 190,000 警卷第48頁 自上訴人帳戶匯出 24 107年5月11日 95,000 警卷第50頁 自上訴人帳戶匯出 25 107年5月21日 238,000 警卷第52頁 自上訴人帳戶匯出 26 107年5月25日 100,000 警卷第52頁 自上訴人帳戶匯出 27 107年6月13日 188,000 警卷第54頁 自上訴人帳戶匯出（刑事確定判決附表編號1） 28 107年6月26日 50,000 警卷第55頁 自上訴人帳戶匯出 29 107年7月2日 94,000 警卷第56頁 自上訴人帳戶匯出 （刑事確定判決附表編號2） 30 107年7月12日 138,000 警卷第58頁 自上訴人帳戶匯出 31 107年7月20日 17,000 警卷第59頁 自上訴人帳戶匯出 32 107年7月21日 47,000 警卷第59頁 自上訴人帳戶匯出 33 107年7月23日 47,000 警卷第60頁 自上訴人帳戶匯出 34 107年8月2日 180,000 警卷第61頁 自上訴人帳戶匯出 35 107年8月31日 156,000 警卷第64頁 自上訴人帳戶匯出（刑事確定判決附表編號4） 36 107年9月7日 162,000 警卷第65頁 自上訴人帳戶匯出 37 107年9月14日 644,000 警卷第65頁 自上訴人帳戶匯出 （刑事確定判決附表編號5） 38 107年9月25日 109,500 警卷第19頁 自鄭依貞帳戶匯出 （刑事確定判決附表編號6） 39 107年10月15日 183,000 警卷第67頁 自上訴人帳戶匯出 （刑事確定判決附表編號7） 40 107年10月22日 220,000 警卷第68頁 自上訴人帳戶匯出 （刑事確定判決附表編號8） 41 107年10月24日 308,000 警卷第68頁 自上訴人帳戶匯出 （刑事確定判決附表編號8） 42 107年10月30日 404,000 警卷第20頁 自鄭依貞帳戶匯出 （刑事確定判決附表編號9） 43 107年11月8日 700,000 警卷第21頁 自鄭依貞帳戶匯出 （刑事確定判決附表編號10） 44 107年11月9日 280,000 警卷第69頁 自上訴人帳戶匯出 （刑事確定判決附表編號10） 45 107年11月18日 552,000 警卷第21頁 自鄭依貞帳戶匯出 （刑事確定判決附表編號11） 46 107年12月6日 672,000 警卷第22頁 自鄭依貞帳戶匯出 （刑事確定判決附表編號13、14） 47 107年12月15日 822,000 警卷第23頁 自鄭依貞帳戶匯出 （刑事確定判決附表編號15） 48 108年1月16日 176,000 警卷第24頁 自鄭依貞帳戶匯出 （刑事確定判決附表編號20）   共        計  12,544,000                 刑事確定判決附表編號3、12、18、19、21未匯款。另刑事確定判決附表編號16、17查無匯款記錄。 

■附表二：陳昌龍之第一銀行00000000000號帳戶、被上訴人之
中國信託000000000000號帳戶、被上訴人之第一銀行0000000000
0號帳戶及以被上訴人名義匯款至上訴人、鄭依貞帳戶之金額表
編號 匯款日期 金額（新臺幣/元） 出處 備註 1 105年4月20日 15,000 警卷第25頁 匯入上訴人帳戶 2 105年5月20日 15,000 警卷第25頁 匯入上訴人帳戶 3 105年6月20日 25,000 警卷第26頁 匯入上訴人帳戶 4 105年7月20日 21,000 警卷第26頁 匯入上訴人帳戶 5 105年7月20日 4,000 警卷第26頁 匯入上訴人帳戶 6 105年9月20日 21,000 警卷第27頁 匯入上訴人帳戶 7 105年10月20日 21,000 警卷第27頁 匯入上訴人帳戶 8 106年4月20日 13,000 警卷第31頁 匯入上訴人帳戶 9 106年5月12日 18,000 警卷第31頁 匯入上訴人帳戶 10 106年6月12日 18,000 警卷第32頁 匯入上訴人帳戶 11 106年6月20日 6,000 警卷第32頁 匯入上訴人帳戶 12 106年7月12日 18,000 警卷第32頁 匯入上訴人帳戶 13 106年7月20日 9,000 警卷第33頁 匯入上訴人帳戶 14 106年9月12日 15,000 警卷第35頁 匯入上訴人帳戶 15 106年9月16日 12,000 警卷第35頁 匯入上訴人帳戶 16 106年10月12日 15,000 警卷第36頁 匯入上訴人帳戶 17 106年10月20日 15,000 警卷第36頁 匯入上訴人帳戶 18 106年11月5日 24,000 警卷第37頁 匯入上訴人帳戶 19 106年11月6日 280,000 警卷第37頁 匯入上訴人帳戶 20 106年11月12日 30,000 警卷第37頁 匯入上訴人帳戶 21 106年11月20日 15,000 警卷第38頁 匯入上訴人帳戶 22 106年12月2日 30,000 警卷第38頁 匯入上訴人帳戶 23 106年12月5日 30,000 警卷第38頁 匯入上訴人帳戶 24 106年12月6日 100,000 警卷第39頁 匯入上訴人帳戶 25 106年12月12日 15,000 警卷第39頁 匯入上訴人帳戶 26 107年1月5日 12,000 警卷第40頁 匯入上訴人帳戶 27 107年2月2日 6,000 警卷第41頁 匯入上訴人帳戶 28 107年2月5日 30,000 警卷第42頁 匯入上訴人帳戶 29 107年2月8日 96,000 警卷第42頁 匯入上訴人帳戶 30 107年2月22日 10,000 警卷第43頁 匯入上訴人帳戶 31 107年3月2日 18,000 警卷第43頁 匯入上訴人帳戶 32 107年3月5日 65,000 警卷第44頁 匯入上訴人帳戶 33 107年3月12日 40,000 警卷第45頁 匯入上訴人帳戶 34 107年4月2日 18,000 警卷第46頁 匯入上訴人帳戶 35 107年4月5日 30,000 警卷第47頁 匯入上訴人帳戶 36 107年4月11日 24,000 警卷第47頁 匯入上訴人帳戶 37 107年4月12日 69,000 警卷第48頁 匯入上訴人帳戶 38 107年4月14日 5,300 警卷第48頁 匯入上訴人帳戶 39 107年4月20日 27,000 警卷第48頁 匯入上訴人帳戶 40 107年4月27日 7,500 警卷第49頁 匯入上訴人帳戶 41 107年4月30日 30,000 警卷第49頁 匯入上訴人帳戶 42 107年5月2日 18,000 警卷第49頁 匯入上訴人帳戶 43 107年5月5日 30,000 警卷第49頁 匯入上訴人帳戶 44 107年5月11日 100,000 警卷第50頁 匯入上訴人帳戶 45 107年5月14日 273,500 警卷第51頁 匯入上訴人帳戶 46 107年5月17日 100,000 警卷第51頁 匯入上訴人帳戶 47 107年5月18日 110,000 警卷第51頁 匯入上訴人帳戶 48 107年5月20日 27,000 警卷第51頁 匯入上訴人帳戶 49 107年5月27日 7,500 警卷第52頁 匯入上訴人帳戶 50 107年5月31日 30,000 警卷第52頁 匯入上訴人帳戶 51 107年6月2日 18,000 警卷第52頁 匯入上訴人帳戶 52 107年6月5日 42,000 警卷第53頁 匯入上訴人帳戶 53 107年6月11日 29,000 警卷第54頁 匯入上訴人帳戶 54 107年6月12日 30,000 警卷第54頁 匯入上訴人帳戶 55 107年6月14日 5,000 警卷第54頁 匯入上訴人帳戶 56 107年6月17日 30,000 警卷第54頁 匯入上訴人帳戶 57 107年6月20日 30,000 警卷第55頁 匯入上訴人帳戶 58 107年6月20日 40,000 警卷第55頁 匯入上訴人帳戶 59 107年6月22日 12,000 警卷第55頁 匯入上訴人帳戶 60 107年6月27日 7,500 警卷第56頁 匯入上訴人帳戶 61 107年7月5日 42,000 警卷第56頁 匯入上訴人帳戶 62 107年7月9日 20,000 警卷第57頁 匯入上訴人帳戶 63 107年7月11日 29,000 警卷第58頁 匯入上訴人帳戶 64 107年7月12日 45,000 警卷第58頁 匯入上訴人帳戶 65 107年7月13日 12,000 警卷第58頁 匯入上訴人帳戶 66 107年7月15日 5,000 警卷第58頁 匯入上訴人帳戶 67 107年7月18日 10,000 警卷第59頁 匯入上訴人帳戶 68 107年7月23日 30,000 警卷第59頁 匯入上訴人帳戶 69 107年7月27日 25,000 警卷第60頁 匯入上訴人帳戶 70 107年7月31日 30,000 警卷第61頁 匯入上訴人帳戶 71 107年8月2日 18,000 警卷第61頁 匯入上訴人帳戶 72 107年8月2日 6,000 警卷第61頁 匯入上訴人帳戶 73 107年8月5日 30,000 警卷第61頁 匯入上訴人帳戶 74 107年8月20日 384,000 警卷第62頁 匯入上訴人帳戶 75 107年9月5日 42,000 警卷第64頁 匯入上訴人帳戶 76 107年9月12日 200,000 警卷第18頁 匯入鄭依貞帳戶 77 107年9月19日 200,000 警卷第18頁 匯入鄭依貞帳戶 78 107年9月30日 30,000 警卷第19頁 匯入鄭依貞帳戶 79 107年10月2日 10,000 警卷第20頁 匯入鄭依貞帳戶 80 107年10月12日 100,000 警卷第67頁 匯入上訴人帳戶 81 107年11月5日 30,000 警卷第69頁 匯入上訴人帳戶 82 107年11月15日 228,000 警卷第69頁 匯入上訴人帳戶 83 107年11月16日 46,000 警卷第21頁 匯入鄭依貞帳戶 84 107年11月30日 98,000 警卷第22頁 匯入鄭依貞帳戶 85 107年12月5日 42,000 警卷第70頁 匯入上訴人帳戶 86 107年12月7日 6,200 警卷第70頁 匯入上訴人帳戶 87 107年12月14日 400,000 警卷第22頁 匯入鄭依貞帳戶 88 107年12月27日 391,000 警卷第23頁 匯入鄭依貞帳戶 89 108年1月4日 42,000 警卷第72頁 匯入上訴人帳戶 90 108年1月14日 221,000 警卷第24頁 匯入鄭依貞帳戶 91 108年2月5日 30,000 警卷第73頁 匯入上訴人帳戶 92 108年2月5日 30,000 警卷第24頁 匯入鄭依貞帳戶 93 108年2月13日 30,000 警卷第74頁 匯入上訴人帳戶 94 108年2月14日 15,000 警卷第74頁 匯入上訴人帳戶 95 108年2月14日 25,000 警卷第74頁 匯入上訴人帳戶 96 108年2月14日 10,000 警卷第75頁 匯入上訴人帳戶 97 108年2月15日 30,000 警卷第75頁 匯入上訴人帳戶 98 108年2月15日 15,000 警卷第75頁 匯入上訴人帳戶 99 108年2月21日 30,000 警卷第75頁 匯入上訴人帳戶 100 108年2月21日 30,000 警卷第75頁 匯入上訴人帳戶 101 108年2月22日 30,000 警卷第75頁 匯入上訴人帳戶 102 108年2月22日 30,000 警卷第75頁 匯入上訴人帳戶 103 108年2月22日 30,000 警卷第76頁 匯入上訴人帳戶   共        計  5,319,500   
　　
■附表三：陳昌龍其他6個帳戶匯款至上訴人、鄭依貞帳戶之金
額表
編號 匯款日期 金額（新臺幣/元） 出處 備註 1 105年8月20日 21,000 警卷第27頁 自47871號帳戶匯入上訴人帳戶 2 105年11月20日 21,000 警卷第28頁 自47871號帳戶匯入上訴人帳戶 3 105年12月20日 21,000 警卷第28頁 自47871號帳戶匯入上訴人帳戶 4 106年1月12日 15,000 警卷第29頁 自47871號帳戶匯入上訴人帳戶 5 106年1月20日 21,000 警卷第29頁 自47871號帳戶匯入上訴人帳戶 6 106年2月12日 15,000 警卷第29頁 自47871號帳戶匯入上訴人帳戶 7 106年2月20日 21,000 警卷第29頁 自47871號帳戶匯入 上訴人帳戶 8 106年3月12日 15,000 警卷第30頁 自47871號帳戶匯入上訴人帳戶 9 106年3月20日 21,000 警卷第30頁 自47871號帳戶匯入上訴人帳戶 10 106年4月12日 15,000 警卷第30頁 自47871號帳戶匯入上訴人帳戶 11 106年5月19日 30,000 警卷第31頁 自47871號帳戶匯入上訴人帳戶 12 106年5月19日 3,000 警卷第31頁 自47871號帳戶匯入上訴人帳戶 13 106年6月20日 30,000 警卷第32頁 自47871號帳戶匯入上訴人帳戶 14 106年7月20日 30,000 警卷第33頁 自47871號帳戶匯入上訴人帳戶 15 106年8月12日 18,000 警卷第34頁 自75171號帳戶匯入上訴人帳戶 16 106年8月20日 30,000 警卷第34頁 自47871號帳戶匯入上訴人帳戶 17 106年8月20日 12,000 警卷第34頁 自75171號帳戶匯入上訴人帳戶 18 106年9月12日 30,000 警卷第35頁 自47871號帳戶匯入上訴人帳戶 19 106年9月16日 30,000 警卷第35頁 自47871號帳戶匯入上訴人帳戶 20 106年10月12日 30,000 警卷第36頁 自47871號帳戶匯入上訴人帳戶 21 106年10月20日 30,000 警卷第36頁 自47871號帳戶匯入上訴人帳戶 22 106年11月2日 30,000 警卷第37頁 自47871號帳戶匯入上訴人帳戶 23 106年11月2日 30,000 警卷第37頁 自75171號帳戶匯入上訴人帳戶 24 106年11月2日 30,000 警卷第37頁 自88522號帳戶匯入上訴人帳戶 25 106年11月12日 15,000 警卷第37頁 自47871號帳戶匯入上訴人帳戶 26 106年11月20日 30,000 警卷第38頁 自47871號帳戶匯入上訴人帳戶 27 106年12月2日 20,000 警卷第38頁 自88522號帳戶匯入上訴人帳戶 28 106年12月5日 30,000 警卷第38頁 自47871號帳戶匯入上訴人帳戶 29 106年12月5日 12,000 警卷第38頁 自47871號帳戶匯入上訴人帳戶 30 106年12月5日 30,000 警卷第39頁 自47871號帳戶匯入上訴人帳戶 31 106年12月5日 10,030 警卷第39頁 自75171號帳戶匯入上訴人帳戶 32 106年12月12日 30,000 警卷第39頁 自47871號帳戶匯入 上訴人帳戶 33 106年12月20日 30,000 警卷第39頁 自47871號帳戶匯入上訴人帳戶 34 106年12月20日 3,000 警卷第39頁 自47871號帳戶匯入上訴人帳戶 35 107年1月5日 30,000 警卷第40頁 自47871號帳戶匯入上訴人帳戶 36 107年1月20日 27,000 警卷第41頁 自47871號帳戶匯入上訴人帳戶 37 107年2月5日 12,000 警卷第42頁 自47871號帳戶匯入上訴人帳戶 38 107年3月20日 27,000 警卷第45頁 自47871號帳戶匯入上訴人帳戶 39 107年3月27日 7,500 警卷第46頁 自47871號帳戶匯入上訴人帳戶 40 107年4月5日 12,000 警卷第47頁 自47871號帳戶匯入上訴人帳戶 41 107年6月12日 15,000 警卷第54頁 自47871號帳戶匯入上訴人帳戶 42 107年6月17日 30,000 警卷第54頁 自75171號帳戶匯入上訴人帳戶 43 107年6月20日 27,000 警卷第55頁 自47871號帳戶匯入上訴人帳戶 44 107年6月30日 30,000 警卷第56頁 自47871號帳戶匯入上訴人帳戶 45 107年7月2日 18,000 警卷第56頁 自47871號帳戶匯入上訴人帳戶 46 107年7月9日 30,000 警卷第57頁 自47871號帳戶匯入上訴人帳戶 47 107年7月31日 2,500 警卷第61頁 自47871號帳戶匯入上訴人帳戶 48 107年8月5日 12,000 警卷第61頁 自47871號帳戶匯入上訴人帳戶 49 107年8月27日 7,500 警卷第63頁 自47871號帳戶匯入上訴人帳戶 50 107年9月30日 30,000 警卷第19頁 自47871號帳戶匯入鄭依貞帳戶 51 107年9月30日 30,000 警卷第19頁 自15301號帳戶匯入鄭依貞帳戶 52 107年10月6日 22,000 警卷第20頁 自47871號帳戶匯入鄭依貞帳戶 53 107年11月5日 12,000 警卷第69頁 自47871號帳戶匯入上訴人帳戶 54 108年2月7日 30,000 警卷第74頁 自47871號帳戶匯入上訴人帳戶 55 108年2月13日 12,000 警卷第74頁 自47871號帳戶匯入上訴人帳戶 56 108年2月14日 15,000 警卷第75頁 自47871號帳戶匯入上訴人帳戶 57 108年2月20日 10,000 警卷第75頁 自47871號帳戶匯入上訴人帳戶 58 108年2月21日 30,000 警卷第75頁 自47871號帳戶匯入上訴人帳戶 59 108年2月21日 27,000 警卷第75頁 自15301號帳戶匯入上訴人帳戶 60 108年2月22日 30,000 警卷第75頁 自47871號帳戶匯入上訴人帳戶 61 108年2月22日 30,000 警卷第75頁 自47871號帳戶匯入上訴人帳戶   共        計  1,324,530